【裁判字號】    90,家訴,18
【裁判日期】    900919
【裁判案由】    終止收養
【裁判全文】
臺灣宜蘭地方法院民事判決  九十年度家訴字第一八號
    原      告  甲○○
    被      告  乙○○
右當事人間請求終止收養事件，本院判決如左：
    主    文
准予終止原告甲○○與被告乙○○間之收養關係。
訴訟費用由被告負擔。
    事    實
甲、原告方面：
  一、聲明：求為判決如主文所示。
  二、陳述：
    （一）原告甲○○民國六十年被告乙○○出生未久即收養被告為養子，並同住於
          宜蘭縣頭城鎮○○路五五七巷六號，惟被告乙○○於國小畢業後即無故離
          去原告住居所行蹤不明，並音訊杳然，原告遍尋不獲，只得於八十三年七
          月三十日向警方登記被告為失蹤人口，被告於八十四年十月十二日被警尋
          獲撤銷失蹤登記，惟被告仍未返家與原告同住，依然行方不明，未曾與原
          告聯絡，被告離家至今已逾十五年之久。
    （二）養父母、養子女之一方，有惡意遺棄他方時，法院因他方之請求，得宣告
          終止收養關係，民法第一千零八十一條第二款定有明文。查被告長期行方
          不明，惡意遺棄原告未予照顧，已符合民法第一千零八十一條第二款之規
          定，為此請求判決終止兩造之收養關係。
  三、證據：提出戶籍謄本一件、殘障手冊影本一份為證。
乙、被告方面：
  一、聲明：同意原告之請求。
  二、陳述：雖自幼為原告收養，惟與原告同住至國小畢業後即離家，自行在外工作
            ，不曾負擔原告之生活費用，當時確實是自己不懂事而離家出走，至今
            已十五年，未曾見過原告，八十三年間曾被警尋獲，但仍未返家，現已
            結婚並育有二名子女，前因施用毒品送強制戒治甫出獄，目前經濟狀況
            亦不佳，但謝謝原告之撫育，亦願意終止與原告之收養關係。
    理    由
一、原告主張於被告乙○○出生未久即收養被告為養子，並同住於宜蘭縣頭城鎮○○
    路五五七巷六號，惟被告乙○○於國小畢業後即無故離去原告住居所行蹤不明，
    並音訊杳然，經原告向警方登記被告為失蹤人口，被告於八十四年十月十二日被
    警尋獲撤銷失蹤登記，惟被告仍未返家與原告同住，依然行方不明，未曾與原告
    聯絡，至今已逾十五年之久之事實，業據原告提出戶籍謄本一件為證（其上確有
    失蹤登記及撤銷失蹤之記載），復為被告所不否認，原告之上開主張自堪信為真
    實。
二、按養父母、養子女之一方，有惡意遺棄他方時，法院因他方之請求，得宣告終止
    收養關係，民法第一千零八十一條第二款定有明文。查被告於國小畢業後即離棄
    原告，長期行方不明，音訊杳然，至今達十五年以上，被告現年三十歲，正值壯
    年，自成年後長達十年期間均未曾給付原告生活費或關心照料原告之生活，顯係
    惡意遺棄原告，堪認已符合民法第一千零八十一條第二款之規定，從而，原告依
    民法第一千零八十一條第六款請求判決終止兩造間之收養關係，即無不合，應予
    准許。
三、據上論結：本件原告之訴為有理由，並依民事訴訟法第七十八條，判決如主文。
中      華      民      國    九十      年      九      月    十九    日
                            臺灣宜蘭地方法院家事法庭
~B法  官  林惠玲
右正本與原本無異。
如不服本判決，應於收受送達後廿日內向本院提出上訴狀（應附繕本）。
中      華      民      國    九十      年      九      月    十九    日
~B書記官  謝佩欣


司法院資訊處製作；財團法人民間司法改革基金會備份。
